【裁判字號】    89,易,2199
【裁判日期】    890816
【裁判案由】    賭博
【裁判全文】
臺灣臺中地方法院刑事判決                        八十九年度易字第二一九九號
    公  訴  人  臺灣台中地方法院檢察署檢察官
    被      告  己○○
                庚○○
                丙○○
                辛○○
                戊○○
                乙○○
右列被告等因賭博案件，經檢察官提起公訴（八十九年度偵字第三０九一號），本院
判決如左：
    主  文
己○○共同以賭博為常業，處有期徒刑陸月，併科罰金壹萬元，有期徒刑如易科罰金
，以參佰元折算壹日；罰金如易服勞役，以參佰元折算壹日。扣案如附表（一）、（
二）所示之物，均沒收。
庚○○共同以賭博為常業，處有期徒刑參月，如易科罰金，以參佰元折算壹日，緩刑
貳年，緩刑期內付保護管束。扣案如附表（一）、（二）所示之物，均沒收。
丙○○、辛○○、戊○○、乙○○在公眾得出入之場所賭博財物，各處罰金參仟元，
如易服勞役，均以參佰元折算壹日。扣案如附表（一）及附表（二）編號一所示之物
，均沒收。
    事  實
一、己○○與庚○○、甲○○（俟到案後另行審結）基於犯意聯絡，己○○自民國（
    下同）八十八年八月一日起，在台中縣梧棲鎮○○路八十五巷二十九號之公眾得
    出入之場所，經營金馬遊藝場並設置如附表（一）所示之電動賭博機具共計三十
    四台與不特定之賭客賭博財物，且自八十八年八月下旬起，以每月新台幣（下同
    ）二萬五千元之代價，僱用庚○○、甲○○擔任開分員之工作。賭客以一比一之
    比例開分或投入代幣後，押注把玩。如押中可倍數不等之分數，並得以所得分數
    洗分兌換積分卡再兌換現金；如未押中，則所押注之分數或代幣歸己○○所有。
    以此方式與不特定之人賭博財物，並以此為常業，恃以營生。嗣於八十八年八月
    三十一日下午五時許，適有賭客丙○○、辛○○、戊○○、乙○○在上址把玩電
    動賭博機具賭博時，為警當場查獲，並扣得如附表（一）所示之電動賭博機具共
    三十四台、兌換籌碼處之賭資新台幣（下同）九千六百元，及己○○所有，供經
    營前開金馬遊藝場常業賭博所用之如附表（二）所示編號二之物。
二、案經臺中縣警察局清水分局報請臺灣臺中地方法院檢察署檢察官偵查起訴。
    理  由
一、右揭事實，業據被告己○○、丙○○、戊○○坦承不諱，且彼此供述情節一致，
    並與証人即台中縣警察局清水分局員警丁○○、練育成所述情節相符，應可採信
    。另被告庚○○雖稱她僅負責開分及兌換積分卡，不知積分卡可以換錢；被告乙○○稱不知可否換錢，只有換代幣；被告辛○○稱他僅係至上址找人，並未把玩
    前開電動賭博機具云云。惟查：把玩前開電動賭博機具後，可以所贏得之分數洗
    分兌換積分卡後再換錢等情業據前開金馬遊藝場負責人即被告己○○供明在卷，
    被告庚○○係前開金馬遊藝場開分員，被告乙○○係賭客，豈會不知？參以被告
    丙○○稱係八十八年八月三十一日十五時十分許進入前開金馬遊藝場，迄十七時
    許為警查獲已贏了五百元，在場之被告庚○○、乙○○不可能不知所贏得之分數
    可換錢之事實。再被告己○○於警訊及本院供稱現場除蔡憲忠、郭錦堂、紀裕星
    三人外，其餘均有把玩電動賭博機具，足見被告蘇錦堂應有賭博犯行。又被告辛○○於本院初稱他僅係至據前開金馬遊藝場找人，剛進去問該人有無到金馬遊藝
    場，經告知沒有，要離去時即為警查獲。嗣改稱係另外有朋友說要出去一下，叫
    他幫忙看一下機台，與警訊中所稱他係在開金馬遊藝內看朋友玩電動賭博機具，
    朋友外出，叫他幫忙看機台，先後供述不符，且亦無法交待友人姓名，顯不足採
    。是被告庚○○、乙○○、辛○○前開所辯，尚不足採。另被告己○○於本院供
    稱除經營前開遊藝場外，並無其他職業；被告庚○○於本院亦均供稱除受僱任職
    於前開遊藝場外，並無其他職業。參以前開遊藝場所擺設之電動賭博機具數量多
    達三十四台台，並有固定之店面經營，且僱用從業人員，足見其規模甚大，被告
    等顯係以之為常業，賴以營生。此外，復有如附表（一）、（二）所示之物品扣
    案可証，本件事証明確，被告等前開犯行均堪認定。
二、核被告己○○、庚○○所為，均係犯刑法第二百六十七條之常業賭博罪。渠等與
    同案被告甲○○有犯意聯絡、行為分擔，均為共同正犯。被告丙○○、辛○○、
    戊○○、乙○○所為係犯刑法第二百六十六條第一項之普通賭博罪。爰審酌被告
    陳威政為前開遊藝場負責人，惟經營期間尚非甚長，被告庚○○僅係受僱於被告
    己○○，及渠等均無前科犯行，品行尚佳、不思以正途營生，竟經營電動賭博機
    具，使人易趨遊惰，成為犯罪溫床、所經營電動賭博機具數量不少，對社會風氣
    危害甚鉅；被告丙○○、辛○○、戊○○、乙○○均無前科犯行，品行尚佳、賭
    玩電動賭博機具助長賭風，及被告六人犯罪後之態度等一切情狀，分別量處如主
    文所示之刑，並就被告己○○、庚○○之有期徒刑部分諭知易科罰金，被告丙○○、辛○○、戊○○、乙○○罰金刑及被告己○○併科罰金部分諭知易服勞役之
    折算標準示懲。末查被告庚○○前未曾受有期徒刑以上刑之宣告，此有台灣台中
    地方法院檢察署刑案資料查註紀錄表及台灣高等法院被告全國前案紀錄表各一紙
    附卷可憑，渠等僅係受僱於人，且為謀生計一時失慮，致罹刑章，經此教訓，自
    當知所警惕而無虞再犯，本院認前開宣告之刑，以暫不執行為適當，併依法各諭
    知緩刑二年，以勵自新，並均於緩刑期內付保護管束。
三、扣案扣案如附表（一）所示之電動賭博機具，係當場賭博之器具；附表（二）編
    號一所示之賭資九千六百元，係在兌換籌碼處之財物，應依刑法第二百六十六條
    第二項規定宣告沒收；扣案如附表（二）編號二所示之物，係共同被告己○○所
    有，供經營常業賭博所用之物，應依刑法第三十八條第一項第二款規定宣告沒收
    。
四、被告甲○○部分俟到案後另行審結。
五、據上論斷，應依刑事訴訟法第二百九十九條第一項前段，刑法第二十八條、第二
    百六十七條、第二百六十六條第一項前段、第二項、第四十一條、第四十二條第
    二項、第七十四條第一款、第九十三條第一項、第三十八條第一項第二款，罰金
    罰鍰提高標準條例第一條前段、第二條，判決如主文。
本案經檢察官王文和到庭執行職務
中      華      民      國      八十九  年      八      月     十六     日
                                台灣台中地方法院刑事第一庭
                                    法  官  鄭  文  祺
右正本證明與原本無異。
如不服本判決，應於判決送達後十日內向本院提出上訴狀，上訴於臺灣高等法院臺中
分院( 須附繕本 )。
                                    書記官
中      華      民      國      八十九  年      八      月     十六     日
附表（一）
┌──┬────────┬────┐
│編號│名          稱  │台   數 │
├──┼────────┼────┤
│一  │滿貫大亨        │捌台    │
├──┼────────┼────┤
│二  │彈珠台          │伍台    │
├──┼────────┼────┤
│三  │滿天星          │拾捌台  │
├──┼────────┼────┤
│四  │皇冠霹靂馬      │壹組    │
├──┼────────┼────┤
│五  │皇冠列車        │貳台    │
└──┴────────┴────┘
附表（二）
編號      名        稱
一、賭資新台幣玖仟陸佰元
二、帳單貳張
附錄論罪科刑法條
刑法第二百六十七條
以賭博為常業者，處二年以下有期徒刑，得併科一千元以下罰金。
刑法第二百六十六條
在公共場所或公眾得出入之場所賭博財物者，處一千元以下罰金。但以供
人暫時娛樂之物為賭者，不在此限。
當場賭博之器具與在賭檯或兌換籌碼處之財物，不問屬於犯人與否，沒收
之。


司法院資訊處製作；財團法人民間司法改革基金會備份。
